ACORDAO-COMPLETO-2393847

ACÓRDÃO DE RELAÇÃO

ACÓRDÃO DE RELAÇÃO 1570/2020 ATA 5/2020 - PRIMEIRA CÂMARA

Acórdão 1570/2020-TCU-Primeira Câmara
Os Ministros do Tribunal de Contas da União, reunidos em Sessão de 1ª Câmara, ACORDAM, por unanimidade, com fundamento nos arts. 143, inciso V, alínea "b", e 217, §§ 1º e 2º, todos do Regimento Interno, quanto ao processo a seguir relacionado, em autorizar o parcelamento, conforme solicitado (peças 152-155) , das multas individuais no valor de R$ 5.000,00 aplicadas pelo Acórdão 7490/2015-TCU-Primeira Câmara, mantido pelo Acórdão 8035/2017-TCU-Primeira Câmara e este alterado pelo Acórdão 4128/2019-TCU-Primeira Câmara, atualizadas monetariamente e com incidência dos correspondentes acréscimos legais, fixando o vencimento da primeira parcela em 15 (quinze dias) , a contar do recebimento da notificação, e o das demais a cada trinta dias, esclarecendo aos responsáveis que a falta de pagamento de qualquer parcela importará no vencimento antecipado do saldo devedor, e, ainda, alertando-os da necessidade de encaminhamento dos comprovantes de pagamento das parcelas a este Tribunal, como a seguir:
a) à Sra. Maria Betilde Sampaio Correia (CPF XXX.148.523-XX) em 12 (doze) parcelas mensais; 
b) ao Sr. Odair José de Matos (CPF XXX.387.623-XX) em 5 (cinco) parcelas mensais;
c) à Sra. Izabel Cristina Bastos Nóbrega Cruz (CPF XXX.950.303-XX) em 24 (vinte e quatro) parcelas mensais; e 
d) ao Sr. José Leite Gonçalves Cruz (CPF XXX.320.801-XX) em 24 (vinte e quatro) parcelas mensais.
1. Processo TC-Processo 026.715/2012-0 (TOMADA DE CONTAS ESPECIAL) 
	1.1. Apenso: Processo 000.861/2011-1 (RELATÓRIO DE AUDITORIA) 
	1.2. Responsáveis: José Leite Gonçalves Cruz (CPF XXX.320.801-XX) ; Maria Betilde Sampaio Correia (CPF XXX.148.523-XX) ; Odair José de Matos (CPF XXX.387.623-XX) ; Izabel Cristina Bastos Nóbrega Cruz (CPF XXX.950.303-XX) ; Flamax Ambiental Serviços e Transporte Ltda. (CNPJ 09.021.123/0001-83) . 
	1.3. Unidade jurisdicionada: Município de Barbalha/CE.
	1.4. Relator: Ministro-Substituto Augusto Sherman Cavalcanti.
	1.5. Representante do Ministério Público: Subprocurador-Geral Lucas Rocha Furtado.
	1.6. Unidade Técnica: Secretaria de Controle Externo de Tomada de Contas Especial (SecexTCE) e Serviço de Controle dos Efeitos de Deliberações/DIJULG.
	1.7. Representação legal: Alanna Castelo Branco Alencar (OAB/CE 6854) e outros.

Primeira Câmara

Município de Barbalha/CE.

José Leite Gonçalves Cruz (CPF XXX.320.801-XX); Maria Betilde Sampaio Correia (CPF XXX.148.523-XX); Odair José de Matos (CPF XXX.387.623-XX); Izabel Cristina Bastos Nóbrega Cruz (CPF XXX.950.303-XX); Flamax Ambiental Serviços e Transporte Ltda. (CNPJ 09.021.123/0001-83).

ACORDAO-COMPLETO-2517702

Acórdão de Relação 18559/2021 - Primeira Câmara

Acórdão de Relação

ACORDAO-COMPLETO-2486373

Acórdão de Relação 9384/2021 - Primeira Câmara

AUGUSTO SHERMAN

Alanna Castelo Branco Alencar (OAB/CE 6854) e outros.

Subprocurador-Geral Lucas Rocha Furtado.

TOMADA DE CONTAS ESPECIAL (TCE)

Secretaria de Controle Externo de Tomada de Contas Especial (SecexTCE) e Serviço de Controle dos Efeitos de Deliberações/DIJULG.